臺灣高雄地方法院刑事判決　　　　　　　94年度訴字第1613號
公　訴　人　臺灣高雄地方法院檢察署檢察官
被　　　告　庚○○
義務辯護人　陳俊卿律師
上列被告因強盜等案件，經檢察官提起公訴（九十四年度偵字第
五七九０號、第七七０八號）及移送併辦（九十四年度第一０九
五二號），本院判決如下：
    主  文
庚○○連續竊盜，處有期徒刑壹年；又竊盜，因脫免逮捕、防護
贓物，當場施以強暴，處有期徒刑伍年貳月。應執行有期徒刑陸
年。
    事  實
一、庚○○基於意圖為自己不法所有之概括犯意，先後為下列行
    為：
（一）民國九十四年三月一日凌晨二時許，在高雄市○○區○○
      路新浪網網咖店，向乙○○佯稱乙○○有所不禮貌，要求
      乙○○一同至樓下處理該事情，旋即趁乙○○疏於注意之
      際，徒手竊取乙○○置放在桌上之Innostream手機一支得
      手。庚○○隨後即持該手機前往李金蓉所經營，位於高雄
      市○○路與大順路口之金時代當鋪，以新台幣（下同）一
      千七百元之代價，將該行動電話典當花用殆盡。
（二）九十四年三月四日中午十二時三十五分許，庚○○又前至
      上開新浪網網咖店，趁丙○○將天諾思VG200 型行動電話
      置放在桌上疏未注意之際，趁機徒手竊取該行動電話得逞
      。
（三）九十四年三月四日下午一時許，庚○○又前往高雄縣鳳山
      市○○路四二六號之大都會網咖店，於丁○○專注使用電
      腦而疏未注意之時，徒手將丁○○置於桌上三星牌X7 89
      手機一支竊取得手。庚○○旋即又持該行動電話前往金時
      代當鋪典當換得一千元花用殆盡。
（四）九十四年三月四日下午二時許，復前往高雄市苓雅區漢泰
      接四二號魔力小子網咖店內，趁甲○○離開座位前往櫃臺
      點餐之際，徒手竊取甲○○放置於電腦桌上之OKWAP 手機
      一支得手。庚○○事後復持該竊得之行動電話，前往金時
      代當鋪典當六百元花用殆盡。
二、庚○○於九十四年三月六日中午一時三十五分許，在上開新
    浪網網咖店內，見戊○○將Sony Ericsson 行動電話一支置
    放在桌上，認有機可趁，遂徒手將上開行動電話竊取入己口
    袋得手，並隨即往大門逃逸，並欲騎乘機車逃逸。然因戊○○當場發覺，遂緊追於庚○○之後，而於網咖門口拉住庚○○。庚○○見狀，明知其為竊盜現行犯，竟為脫免逮捕及防
    護贓物，而出手毆打戊○○右下顎一拳，對戊○○當場施以
    強暴，致戊○○因此受有右下顎挫傷併擦傷等傷害（傷害部
    分未據告訴）。嗣因路人陸續加入圍捕，且經警前來，庚○○使當場遭逮捕，而為警循線查知上情。
三、案經高雄市政府警察局三民第一分局及三民第二分局分別報
    請臺灣高雄地方法院檢察署檢察官偵查起訴暨移送併辦。
    理  由
壹、證據能力之審認：
一、證人乙○○、丁○○、丙○○及甲○○於警詢中之陳述，雖
    係審判外之陳述，然被告及其辯護人於本院辯論終結前，均
    未對其表示異議，依刑事訴訟法第一百五十九條之五第一項
    、第二項之規定，自得為本院認定事實之證據。
二、按「證人於審判外之陳述，除法律有規定外，不得做為證據
    」、「被告以外之人於檢察事務官、司法警察官或司法警察
    調查中所為之陳述，與審判中不符時，其先前之陳述具有較
    可信之特別情況，且為證明犯罪時所必要者，得為證據」，
    刑事訴訟法第一百五十九條、第一百五十九條之二分別定有
    明文。查證人戊○○於警詢中之陳述，雖經辯護人否認其證
    據能力，然證人戊○○於本院審理時與其警詢中之陳述有所
    不同，衡諸證人戊○○於警詢中之陳述距離案發時間較為接
    近，記憶較為清晰，且有當時提出之驗傷單可資為證，而證
    人戊○○於案發當時，情況緊急，事隔多日始至本院進行交
    互詰問，其記憶難免有所遺忘，是證人戊○○於警詢中之陳
    述應具有較可信之情況，依刑事訴訟法第一百五十九條之五
    之規定，應得為證據。
貳、實體認定：
一、訊據被告庚○○固不否認竊盜乙○○、丙○○、丁○○、甲○○及戊○○等人之行動電話得手，惟辯稱；伊沒有出手毆
    打戊○○，伊當時被路人壓倒在路上，沒有辦法出手打證人
    戊○○云云。經查：
（一）對於被告如何竊取乙○○、丙○○、丁○○、甲○○等人
      之行動電話得手一事，並持其中三支行動電話前往金時代
      當鋪典當等情，業據被告自白不諱，核與證人乙○○、丙○○、丁○○、甲○○、李金蓉等人證詞大致相符，且有
      金時代當鋪收當物品登記簿及當票等資料附卷可稽，被告
      此部分之自白已有相當之補強證據。
（二）另被告係如何趁證人戊○○疏於注意之際，在魔力點子網
      咖內，竊取戊○○所有置於電腦桌上之行動電話得手，後
      因戊○○當場發現而緊追在後欲取回行動電話，而由戊○○於魔力點子網咖門外，將正騎上乘機車離去之被告拉下
      機車倒地，被告於起身後即出拳毆擊其右下顎等情，業據
      證人戊○○於警詢中陳述：於九十四年三月六日下午一時
      三十五分許，在新浪網網際網路店內，被告趁機將其行動
      電話取走得手，且隨後逃出店外騎上機車欲離開，伊旋即
      追出店外並將被告拉下機車，被告因而口出惡言並出手毆
      打伊的右臉一拳等語（詳見警卷第六頁），且有證人戊○○提出之財團法人天主教聖功醫院九十四年三月六日診斷
      證明書一紙可資佐證。雖證人戊○○於本院審理之初係證
      稱：伊遭被告打的地方是在左臉下巴云云（本院卷第七十
      七頁）。惟證人戊○○同證述：伊受傷的位置不是很確定
      ，應該以驗傷單為準等語（本院卷第七八頁）。衡諸證人
      戊○○於本院作證時，距離案發當時較久，而證人戊○○
      亦表示應以驗傷單之記載較為準確，自應以證人戊○○於
      警詢時之陳述較為接近事實。而被告於行竊之後，因遭他
      人追緝在後，並為證人戊○○當場逮捕，不難想像其有抗
      拒之意，且證人戊○○指述其遭被告毆打一拳以致臉確有
      受到傷害一事亦有可資佐證之診斷證明書，另參諸證人戊○○與被告素不相識，而證人亦未追究被告傷害部分之犯
      行，足見證人戊○○並誣陷被告之必要，其上開指述情節
      堪信為真。
（三）又被告於竊得證人戊○○之行動電話後，隨即逃出店外發
      動機車欲離開該處，而證人戊○○及其同學則緊追在後，
      證人戊○○並出手抱住被告欲使其無法離去並取得手機，
      此業均證人戊○○證述在卷，是衡諸被告為一竊盜現行犯
      ，於甫為行竊得手之後，即遭證人戊○○等人自後抱住而
      跌倒在地，而被告自地上爬起時，並無交還行動電話之行
      為，反係出手毆打證人戊○○欲再離去，足見被告顯係以
      脫免逮捕及防護贓物之意而對被告施以強暴無疑。
（四）綜上所述，被告確有上開竊取被害人乙○○、丙○○、丁○○、甲○○及戊○○等人之行動電話得手，且有為脫免
      逮捕及防護贓物之意而對證人戊○○施以強暴之行為，本
      案事證業臻明確，被告犯行洵堪認定，應依法論科。
二、核被告所為，係犯刑法第三百二十條第一項之竊盜罪及第三
    百二十九條第一項準強盜罪。被告先後四次竊盜犯行，時間
    緊接，行為相同，顯係基於概括犯意而為，為連續犯，爰依
    刑法第五十六條之規定，以一罪論，並加重其刑。被告竊取
    甲○○所有行動電話之犯行，雖未經檢察官起訴，然此部分
    業經檢察官移送併辦，且與起訴之犯行有如上之一罪關係，
    本院自得併予裁判。被告所犯上開竊盜罪及準強盜罪二罪間
    ，犯意各別，行為互殊，應分論併罰。爰審酌被告正值壯年
    ，卻不知進取，竟連續多次竊盜加以變賣得財，且於遭逮捕
    後又對被害人施以強暴行為，其之行為確有不當，復衡被告
    所竊取財物之價值、其犯後坦承部分犯行，卻飾詞否認準強
    盜之犯行，及檢察官所求處有期徒刑六年等一切情狀，酌情
    量處如主文所示之刑，並定其應執行之刑，以示儆懲。
三、另被告雖聲請傳訊證人戊○○的同學到庭作證，然證人戊○○已於本院審理時證述明確，且經本院衡酌相關證據認定如
    上，已無傳訊調查之必要，爰不予以調查，附此敘明。
據上論斷，應依刑事訴訟法第二百九十九條第一項前段、刑法第
三百二十條第一項、第三百二十九條、第五十六條、第五十一條
第五款，判決如主文。
本案經檢察官己○○到庭執行職務。
中　　華　　民　　國　　94　　年　　8 　　月　　16　　日
                  刑事第十七庭  審判長法　官  李麗珠
                                      法　官  陳明呈
                                      法  官  林勇如
以上正本證明與原本無異。
如不服本判決，應於收受送達後10日內向本院提出上訴書狀。
中　　華　　民　　國　　94　　年　　8 　　月　　16　　日
　 　　　　　　　　　　　　　　       書記官  許雅惠
附錄本案論罪科刑法條全文：
中華民國刑法第320條
(普通竊盜罪、竊佔罪)
意圖為自己或第三人不法之所有，而竊取他人之動產者，為竊盜
罪，處 5 年以下有期徒刑、拘役或 500 元以下罰金。
意圖為自己或第三人不法之利益，而竊佔他人之不動產者，依前
項之規定處斷。
前二項之未遂犯罰之。
中華民國刑法第329條
(準強盜罪)
竊盜或搶奪，因防護贓物、脫免逮捕或湮滅罪證，而當場施以強
暴脅迫者，以強盜論。
